<!DOCTYPE html PUBLIC "-//W3C//DTD XHTML 1.0 Transitional//EN" "http://www.w3.org/TR/xhtml1/DTD/xhtml1-transitional.dtd">
<html xmlns="http://www.w3.org/1999/xhtml">
<head>
	<meta http-equiv="Content-Type" content="text/html; charset=iso-8859-1" />
	<title>Ymmärrä suomea</title>
	<style type="text/css" media="all">@import "css/styles.css";</style>
	<script type="text/javascript" src="swfobject.js"></script>
</head>
<body class="font-medium">
	<div id="main-wrapper">
		<div id="topbar"></div>
		<div id="main-menu">
			<table cellspacing="0" cellpadding="0" border="0" class="add-links"><tr>
				<td class="item"><img class="raquo" src="i/raquo.gif" alt="" height="7" width="4" /><a href="/ymmarra/index.php?moduli=sanakirja">Sanakirja</a></td>
				<td class="item"><img class="raquo" src="i/raquo.gif" alt="" height="7" width="4" /><a href="/ymmarra/index.php?moduli=verbit">Verbiluettelo</a></td>
				<td class="item"><img class="raquo" src="i/raquo.gif" alt="" height="7" width="4" /><a href="/ymmarra/index.php?moduli=kielioppi">Kielioppi</a></td>
			</tr></table>
			<table cellspacing="0" cellpadding="0" border="0"><tr>
				<td class="item"><img class="raquo" src="i/raquo.gif" alt="" height="7" width="4" /><a href="/ymmarra/index.php">Etusivu</a></td>
				<td class="item"><img class="raquo" src="i/raquo.gif" alt="" height="7" width="4" /><a href="/ymmarra/index.php?moduli=tekstit">Lukutekstit</a></td>
			</tr></table>
		</div>
		<div id="content">
			<table cellspacing="0" cellpadding="0" border="0" id="content-wrapper"><tr>
				<td>
					<div id="left-menu">
												<div class="header-verb"><span>Verbit</span></div>
						<div class="menu">
								<div class="init"><a href="/ymmarra/index.php?moduli=verbit&kirjain=a">A</a></div>
								<div class="init"><a href="/ymmarra/index.php?moduli=verbit&kirjain=e">E</a></div>
								<div class="init"><a href="/ymmarra/index.php?moduli=verbit&kirjain=h">H</a></div>
								<div class="init"><a href="/ymmarra/index.php?moduli=verbit&kirjain=i">I</a></div>
								<div class="init"><a href="/ymmarra/index.php?moduli=verbit&kirjain=j">J</a></div>
								<div class="init"><a href="/ymmarra/index.php?moduli=verbit&kirjain=k">K</a></div>
								<div class="init"><a href="/ymmarra/index.php?moduli=verbit&kirjain=l">L</a></div>
								<div class="init"><a href="/ymmarra/index.php?moduli=verbit&kirjain=m">M</a></div>
								<div class="init"><a href="/ymmarra/index.php?moduli=verbit&kirjain=n">N</a></div>
								<div class="init"><a href="/ymmarra/index.php?moduli=verbit&kirjain=o">O</a></div>
								<div class="init"><a href="/ymmarra/index.php?moduli=verbit&kirjain=p">P</a></div>
								<div class="init"><a href="/ymmarra/index.php?moduli=verbit&kirjain=r">R</a></div>
								<div class="init"><a href="/ymmarra/index.php?moduli=verbit&kirjain=s">S</a></div>
								<div class="init"><a href="/ymmarra/index.php?moduli=verbit&kirjain=t">T</a></div>
								<div class="init"><a href="/ymmarra/index.php?moduli=verbit&kirjain=u">U</a></div>
								<div class="init"><a href="/ymmarra/index.php?moduli=verbit&kirjain=v">V</a></div>
								<div class="init"><a href="/ymmarra/index.php?moduli=verbit&kirjain=y">Y</a></div>
								<div class="init"><a href="/ymmarra/index.php?moduli=verbit&kirjain=Ä">Ä</a></div>
						</div>					</div>
				</td>
				<td>
					<div id="main-content">
						<div id="path">
							<a href=".">Etusivu</a> &gt; <a href="/ymmarra/index.php?moduli=verbit&kirjain=S">S</a>						</div>
													<h1>SITOA</h1>
						<table cellspacing="0" cellpadding="0" border="0">
							<tr>
								<td colspan="2" style="padding-bottom:10px;"><strong>Aktiivin indikatiivi</strong></td>
							</tr>
							<tr>
								<td><pre>PREESENS                   
minä      sidon            
sinä      sidot            
hän       sitoo            
me        sidomme          
te        sidotte          
he        sitovat          

PASSIIVI
          sidotaan         

IMPERFEKTI                 
         sidoin            
         sidoit            
         sitoi             
         sidoimme          
         sidoitte          
         sitoivat          

PASSIIVI
         sidottiin         

PERFEKTI
olen     sitonut           
olet     sitonut           
on       sitonut           
olemme   sitoneet          
olette   sitoneet          
ovat     sitoneet          

PASSIIVI
on       sidottu           

PLUSKVAMPERFEKTI
olin     sitonut           
olit     sitonut           
oli      sitonut           
olimme   sitoneet          
olitte   sitoneet          
olivat   sitoneet          

PASSIIVI
oli      sidottu           
</pre></td>
								<td>&nbsp;&nbsp;&nbsp;</td>
								<td><pre>   KIELTOMUOTO
   en        sido
   et        sido
   ei        sido
   emme      sido
   ette      sido
   eivät     sido


   ei        sidota

   
    en        sitonut
    et        sitonut
    ei        sitonut
    emme      sitoneet
    ette      sitoneet
    eivät     sitoneet


    ei        sidottu


   en      ole sitonut
   et      ole sitonut
   ei      ole sitonut
   emme    ole sitoneet
   ette    ole sitoneet
   eivät   ole sitoneet


   ei      ole sidottu


   en    ollut  sitonut
   et    ollut  sitonut
   ei    ollut  sitonut
   emme  olleet sitoneet
   ette  olleet sitoneet
   eivät olleet sitoneet


   ei    ollut  sidottu
</pre></td>
							</tr>
						</table>
						<table cellspacing="0" cellpadding="0" border="0">
							<tr>
								<td colspan="2" style="padding-bottom:10px;"><strong>Aktiivin konditionaali</strong></td>
							</tr>
							<tr>
								<td><pre>PREESENS
minä     sitoisin          
sinä     sitoisit          
hän      sitoisi           
me       sitoisimme        
te       sitoisitte        
he       sitoisivat        

PASSIIVI
         sidottaisiin      

PERFEKTI
olisin   sitonut           
olisit   sitonut           
olisi    sitonut           
olisimme sitoneet          
olisitte sitoneet          
olisivat sitoneet          

PASSIIVI
olisi    sidottu           
</pre></td>
								<td>&nbsp;&nbsp;&nbsp;</td>
								<td><pre> 
    en          sitoisi
    et          sitoisi
    ei          sitoisi
    emme        sitoisi
    ette        sitoisi
    eivät       sitoisi


   ei          sidottaisi


   en olisi    sitonut
   et olisi    sitonut
   ei olisi    sitonut
   emme olisi  sitoneet
   ette olisi  sitoneet
   eivät olisi sitoneet


   ei olisi    sidottu
</pre></td>
							</tr>
						</table>
						<table cellspacing="0" cellpadding="0" border="0">
							<tr>
								<td colspan="2" style="padding-bottom:10px;"><strong>Aktiivin potentiaali</strong></td>
							</tr>
							<tr>
								<td><pre>PREESENS
minä     sitonen           
sinä     sitonet           
hän      sitonee           
me       sitonemme         
te       sitonette         
he       sitonevat         

PASSIIVI
         sidottaneen       

PERFEKTI
lienen   sitonut           
lienet   sitonut           
lienee   sitonut           
lienemme sitoneet          
lienette sitoneet          
lienevät sitoneet          

PASSIIVI
lienee   sidottu           
</pre></td>
								<td>&nbsp;&nbsp;&nbsp;</td>
								<td><pre> 
   en          sitone
   et          sitone
   ei          sitone
   emme        sitone
   ette        sitone
   eivät       sitone


   ei          sidottane


   en    liene sitonut
   et    liene sitonut
   ei    liene sitonut
   emme  liene sitoneet
   ette  liene sitoneet
   eivät liene sitoneet


   ei    liene sidottu
</pre></td>
							</tr>
						</table>
						<table cellspacing="0" cellpadding="0" border="0">
							<tr>
								<td colspan="2" style="padding-bottom:10px;"><strong>Aktiivin imperatiivi</strong></td>
							</tr>
							<tr>
								<td><pre>PREESENS

(sinä)   sido              
(hän)    sitokoon          
(me)     sitokaamme        
(te)     sitokaa           
(he)     sitokoot          

PASSIIVI
         sidottakoon       

PERFEKTI

ole      sitonut           
olkoon   sitonut           
olkaamme sitoneet          
olkaa    sitoneet          
olkoot   sitoneet          

PASSIIVI

olkoon   sidottu           
</pre></td>
								<td>&nbsp;&nbsp;&nbsp;</td>
								<td><pre> 

   älä         sido
   älköön      sitoko
   älkäämme    sitoko
   älkää       sitoko
   älkööt      sitoko


   älköön      sidottako



   älä ole       sitonut
   älköön olko   sitonut
   älkäämme olko sitoneet
   älkää olko    sitoneet
   älkööt olko   sitoneet



   älköön olko   sidottu
</pre></td>
							</tr>
						</table>
						<table cellspacing="0" cellpadding="0" border="0">
							<tr>
								<td colspan="2" style="padding-bottom:10px;"><strong>Verbin nominaalimuodot</strong></td>
							</tr>
							<tr>
								<td><pre>I INFINITIIVI              

Lyhyempi muoto:            
         sitoa             

Pitempi muoto:             
         sitoakseni        
         sitoaksesi
         sitoakseen
         sitoaksemme
         sitoaksenne
         sitoakseen

III  INFINITIIVI           

inessiivi    sitomassa     
elatiivi     sitomasta     
illatiivi    sitomaan      
adessiivi    sitomalla
abessiivi    sitomatta     
instruktiivi sitoman       
                           
Passiivi
instruktiivi sidottaman    
                           
                           
</pre></td>
								<td>&nbsp;&nbsp;&nbsp;</td>
								<td><pre> II INFINITIIVI

 inessiivi    sitoessa
 instruktiivi sitoen

 Passiivi
 inessiivi    sidottaessa






   IV INFINITIIVI

   nominatiivi  sitominen
   partitiivi   sitomista
  

   I PARTISIIPPI
   aktiivi      sitova
   passiivi     sidottava

   II PARTISIIPPI
   aktiivi      sitonut
   passiivi     sidottu
</pre></td>
							</tr>
						</table>

					</div>
				</td>
			</tr></table>		</div>
		<div id="footer"><a href="http://www.oph.fi/"><img src="i/oph_logo_ymmarrasuomea.gif" width="157" height="35" alt="OPH" /></a></div>
	</div>
</body>
</html>
